# 请教陈版，现流归属问题

提问人：d_b 时间：2017-12-29 16:50:25
问题背景：甲公司于产权交易所挂牌引入投资者，投资者A以现金及投资的乙公司份额入股甲公司。甲、乙公司审计及评估已于 2017年 8 月完成，并于 11 月支付审计及评估费用。投资者A于 2017 年 12 月实际缴付出资金额，投资者引入后甲公司向产权交易所支付增资金额的0.06%的服务费。
请教陈版：甲公司 11 月支付的审计及评估费用，以及 12 月支付的产权交易所服务费是否均作为支付的其他与筹资活动有关的现金？
还是将审计及评估费用作为其他经营活动支付的现金，而产交所服务费作为其他与筹资活动有关的现金即可？ 在此先谢过陈版了！

回答人：chenyiwei
将审计及评估费用作为其他经营活动支付的现金，而产交所服务费作为其他与筹资活动有关的现金。产交所服务费可冲减资本公积，其他如审计费、评估费等应计入管理费用。